【裁判字號】    98,易,778
【裁判日期】    980330
【裁判案由】    傷害
【裁判全文】
臺灣臺北地方法院刑事判決               98年度易字第778號
公  訴  人  臺灣臺北地方法院檢察署檢察官
被      告  乙○○
上列被告因傷害案件，經檢察官聲請簡易判決處刑（98年度偵字
第894 號），本院認不宜逕以簡易判決處刑，改適用通常程序審
理，判決如下：
    主  文
本件公訴不受理。
    理  由
一、公訴意旨略稱：被告乙○○於民國97年7月18日凌晨2時許，
    與友人賴文輝等3人，共乘車牌號碼5658-HE號自小客車，至
    臺北市信義區○○○路○段297號之「柯旅天閣」大飯店投宿
    。而該旅館之設計，係由投宿者利用汽車昇降梯到達住宿樓
    層後，再駛往所入住之房間前停放，而被告與友人駕車進入
    昇降梯後，因機械操作原因，昇降梯故障而卡在1、2樓間，
    被告遂透過電話向「柯旅天閣」大飯店總機反應，但「柯旅
    天閣」大飯店人員雖表示會盡速處理，但經過約10餘分鐘仍
    未見有何動靜，被告及友人除持續向「柯旅天閣」大飯店總
    機催促外，復自行打電話向110、119勤務中心求援。嗣同日
    凌晨2時28分許，該汽車昇降梯修復降至1樓開門，被告步出
    門外後，甚為憤怒，乃與「柯旅天閣」大飯店之人員即告訴
    人甲○○（當班組長）、丙○○（櫃檯人員）起爭執，「柯
    旅天閣」大飯店經理雖表示願免費招待被告及友人住宿，但
    被告餘怒未消，竟基於傷害人身體之犯意，徒手毆打告訴人
    甲○○、丙○○，致告訴人甲○○受有顏面、左側頭部疼痛
    之傷害；告訴人丙○○受有左側顏面疼痛、左手部疼痛之傷
    害，因認被告涉有刑法第277條第1項之傷害罪嫌云云。
二、按告訴乃論之罪，告訴人於第一審辯論終結前得撤回其告訴
    ，又告訴經撤回者，應諭知不受理之判決，而不受理之判決
    ，得不經言詞辯論為之，刑事訴訟法第238條第1 項、第303
    條第3款及第307條分別定有明文。
三、本件告訴人甲○○、丙○○告訴被告傷害案件，檢察官認被
    告係觸犯刑法第277條第1 項之傷害罪，依同法第287條前段
    之規定，須告訴乃論。茲據告訴人甲○○、丙○○撤回其告
    訴，有撤回告訴狀在卷可稽（見簡字卷第18頁），揆諸上開
    說明，應不經言詞辯論，諭知不受理之判決。
四、據上論斷，應依刑事訴訟法第303條第3 款、第307條，判決
    如主文。
中    華    民    國    98    年    3     月    30    日
                  刑事第十三庭  法  官  陳君鳳
以上正本證明與原本無異。
如不服本判決應於收受送達後10日內向本院提出上訴書狀，並應
敘述具體理由；其未敘述上訴理由者，應於上訴期間屆滿後20日
內向本院補提理由書（均須按他造當事人之人數附繕）「切勿逕
送上級法院」。
                                書記官  楊湘雯
中    華    民    國    98    年    3     月    30    日


司法院資訊處製作；財團法人民間司法改革基金會備份。
